Inventaris van het archief van het Ministerie van Koloniën: Oost-Indische Besluiten, 1850-1932
Nationaal Archief, Den Haag
- Oost-Indische besluiten, 3.7
  - Oost-Indische besluiten 1850-1932, A; 3.7.1
    - Oost-Indische besluiten., 1850-1932 jan.; 7105-9028
      - 1929 juni, eerste band, 8933
      - 1929 juni, tweede band, 8934
      - 1929 juni, derde band, 8935
      - 1929 juli, eerste band, 8936
      - 1929 juli, tweede band, 8937
      - 1929 juli, derde band, 8938
      - 1929 aug., eerste band, 8939
      - 1929 aug., tweede band, 8940
      - 1929 aug., derde band, 8941
      - 1929 sep., eerste band, 8942
      - 1929 sep., tweede band, 8943
      - 1929 sep., derde band, 8944
      - 1929 okt., eerste band, 8945
      - 1929 okt., tweede band, 8946
      - 1929 okt., derde band, 8947
      - 1929 nov., eerste band, 8948
      - 1929 nov., tweede band, 8949
      - 1929 nov., derde band, 8950
      - 1929 dec., eerste band, 8951
      - 1929 dec., tweede band, 8952
      - 1929 dec., derde band, 8953
      - 1930 jan., eerste band, 8954
      - 1930 jan., tweede band, 8955
      - 1930 jan., derde band, 8956
      - 1930 feb., eerste band, 8957
      - 1930 feb., tweede band, 8958
      - 1930 feb., derde band, 8959
      - 1930 mrt., eerste band, 8960
      - 1930 mrt., tweede band, 8961
      - 1930 mrt., derde band, 8962
      - 1930 apr., eerste band, 8963
      - 1930 apr., tweede band, 8964
      - 1930 mei, eerste band, 8965
      - 1930 mei, tweede band, 8966
      - 1930 mei, derde band, 8967
      - 1930 juni, eerste band, 8968
      - 1930 juni, tweede band, 8969
      - 1930 juni, derde band, 8970
      - 1930 juli, eerste band, 8971
      - 1930 juli, tweede band, 8972
      - 1930 juli, derde band, 8973
      - 1930 aug., eerste band, 8974
      - 1930 aug., tweede band, 8975
      - 1930 aug., derde band, 8976
      - 1930 sep., eerste band, 8977
      - 1930 sep., tweede band, 8978
      - 1930 sep., derde band, 8979
      - 1930 okt., eerste band, 8980
      - 1930 okt., tweede band, 8981
      - 1930 okt., derde band, 8982
      - 1930 nov., eerste band, 8983
      - 1930 nov., tweede band, 8984
      - 1930 nov., derde band, 8985
      - 1930 dec., eerste band, 8986
      - 1930 dec., tweede band, 8987
      - 1930 dec., derde band, 8988
      - 1931 jan., eerste band, 8989
      - 1931 jan., tweede band, 8990
      - 1931 jan., derde band, 8991
      - 1931 feb., eerste band, 8992
      - 1931 feb., tweede band, 8993
      - 1931 feb., derde band, 8994
      - 1931 mrt., eerste band, 8995
      - 1931 mrt., tweede band, 8996
      - 1931 mrt., derde band, 8997
      - 1931 apr., eerste band, 8998
      - 1931 apr., tweede band, 8999
      - 1931 apr., derde band, 9000
      - 1931 mei, eerste band, 9001
      - 1931 mei, tweede band, 9002
      - 1931 mei, derde band, 9003
      - 1931 juni, eerste band, 9004
      - 1931 juni, tweede band, 9005
      - 1931 juni, derde band, 9006
      - 1931 juni, vierde band, 9007
      - 1931 juli, eerste band, 9008
      - 1931 juli, tweede band, 9009
      - 1931 juli, derde band, 9010
      - 1931 aug., eerste band, 9011
      - 1931 aug., tweede band, 9012
      - 1931 aug., derde band, 9013
      - 1931 sep., eerste band, 9014
      - 1931 sep., tweede band, 9015
      - 1931 sep., derde band, 9016
      - 1931 okt., eerste band, 9017
      - 1931 okt., tweede band, 9018
      - 1931 okt., derde band, 9019
      - 1931 nov., eerste band, 9020
      - 1931 nov., tweede band, 9021
      - 1931 nov., derde band, 9022
      - 1931 dec., eerste band, 9023
      - 1931 dec., tweede band, 9024
      - 1931 dec., derde band, 9025
      - 1932 jan., eerste band, 9026
      - 1932 jan., tweede band, 9027
      - 1932 jan., derde band, 9028
  - Index op de Oost-Indische besluiten 1850-1924, B; 3.7.2
    - Indices (op onderwerp en op persoonsnaam) op de Oost-Indische besluiten., 1850-1924; 9029-9110B
      Voor de periode 1925 t/m januari 1932 zijn geen indices voorhanden.
      - 1850, 9029
      - 1851, 9030
      - 1852, 9031
      - 1853, 9032
      - 1854, 9033
      - 1855 A - K, 9034
      - 1855 L - Z, 9035
      - 1856 A - Jo, 9036
      - 1856 Ju - Z, 9037
      - 1857 A - J, 9038
      - 1857 K - Z, 9039
      - 1858 A - K, 9040
      - 1858 L - Z, 9041
      - 1859 A - J, 9042
      - 1859 K - Z, 9043
      - 1860 A - K, 9044
      - 1860 L - Z, 9045
      - 1861 A - K, 9046
      - 1861 L - Z, 9047
      - 1862, 9048
      - 1863, 9049
      - 1864, 9050
      - 1865, 9051
      - 1866, 9052
      - 1867, 9053
      - 1868, 9054
      - 1869, 9055
      - 1870, 9056
      - 1871, 9057
      - 1872, 9058
      - 1873, 9059
      - 1874, 9060
      - 1875, 9061
      - 1876, 9062
      - 1877, 9063
      - 1878, 9064
      - 1879, 9065
      - 1880, 9066
      - 1881, 9067
      - 1882, 9068
      - 1883, 9069
      - 1884, 9070
      - 1885, 9071
      - 1886, 9072
      - 1887, 9073
      - 1888, 9074
      - 1889, 9075
      - 1890, 9076
      - 1891, 9077
      - 1892, 9078
      - 1893, 9079
      - 1894, 9080
      - 1895, 9081
      - 1896, 9082
      - 1897, 9083
      - 1898, 9084
      - 1899, 9085
      - 1900, 9086
      - 1901, 9087
      - 1902, 9088
      - 1903, 9089
      - 1904, 9090
      - 1905, 9091
      - 1906, 9092
      - 1907, 9093
      - 1908, 9094
      - 1909, 9095
      - 1910, 9096
      - 1911, 9097
      - 1912, 9098
      - 1913, 9099
      - 1914, 9100
      - 1915, 9101
      - 1916, 9102
      - 1917, 9103
      - 1918, 9104A
      - 1918, 9104B
      - 1919, 9105A
      - 1919, 9105B
      - 1920, 9106A
      - 1920, 9106B
      - 1921, 9107A
      - 1921, 9107B
      - 1922, 9108A
      - 1922, 9108B
      - 1923, 9109A
      - 1923, 9109B
      - 1924, 9110A
      - 1924, 9110B
  - Geheime Oost-Indische besluiten 1850-1900, C; 3.7.3
    - Geheime Oost-Indische besluiten., 1850-1900; 9114-9130
      - 1850-1852, 9114
      - 1853-1855, 9115
      - 1856-1858, 9116
      - 1859-1860, 9117
      - 1861-1863, 9118
      - 1864-1867, 9119
      - 1868-1871, 9120
      - 1872-1873, 9121
      - 1874-1875, 9122
      - 1876-1877, 9123
      - 1878-1880, 9124
      - 1881-1882, 9125
      - 1883-1884, 9126
      - 1885-1888, 9127
      - 1889-1891, 9128
      - 1892-1896, 9129
      - 1897-1900, 9130
  - Index geheime Oost-Indische besluiten 1850-1870, D; 3.7.4
    - Indices op de geheime Oost-Indische besluiten., 1850-1870; 9131-9151
      - 1850, 9131
      - 1851, 9132
      - 1852, 9133
      - 1853, 9134
      - 1854, 9135
      - 1855, 9136
      - 1856, 9137
      - 1857, 9138
      - 1858, 9139
      - 1859, 9140
      - 1860, 9141
      - 1861, 9142
      - 1862, 9143
      - 1863, 9144
      - 1864, 9145
      - 1865, 9146
      - 1866, 9147
      - 1867, 9148
      - 1868, 9149
      - 1869, 9150
      - 1870, 9151